【裁判字號】    97,易,1718
【裁判日期】    980123
【裁判案由】    竊盜
【裁判全文】
臺灣臺南地方法院刑事判決              97年度易字第1718號
公  訴  人  臺灣臺南地方法院檢察署檢察官
被      告  乙○○
上列被告因竊盜案件，經檢察官提起公訴（97年度偵字第13774
號），本院判決如下：
    主  文
乙○○犯竊盜罪，累犯，處有期徒刑月，如易科罰金，以新臺
幣壹仟元折算壹日；又犯竊盜罪，累犯，處有期徒刑月，如易
科罰金，以新臺幣壹仟元折算壹日；又犯竊盜未遂罪，累犯，處
有期徒刑貳月，如易科罰金，以新臺幣壹仟元折算壹日。應執行
有期徒刑陸月，如易科罰金，以新臺幣壹仟元折算壹日。
    事  實
一、乙○○曾因施用毒品案件，經本院以95年度訴字第 286號判
    決判處有期徒刑1年2月確定，又因竊盜案件，經本院以95年
    度易字第120號判決判處有期徒刑1年確定，經定其應執行刑
    為有期徒刑2年1月，嗣經減刑為有期徒刑1年1月，執行至民
    國96年 7月16日執行完畢。詎仍不知悔改，又分別基於意圖
    為自己不法所有之竊盜犯意：(一)先於97年7月5日凌晨 2時55
    分許，在臺南市○○區○○路觀夕平臺前，徒手扳起甲○○
    所有車牌號碼 2FK-982號機車之機車座墊，竊取置物箱內之
    提款卡2張、行動電話 1支及現金新臺幣（下同）500元等物
    ，得手後將現金花用殆盡，其餘物品丟棄於四草大橋下之鹽
    水溪中（下稱犯罪事實一）；(二)又於97年8月26日下午6時30
    分許，在同上地點，徒手扳起丙○○所有車牌號碼 H8X-326
    號機車之機車座墊，竊取置物箱內之皮包1個（內有皮夾1個
    、身分證、健保卡、機車駕照各1張、提款卡2張及現金 900
    元等物），得手後亦將現金花用殆盡，其餘物品又丟棄於四
    草大橋下之鹽水溪內（犯罪事實二）。(三)嗣於97年 9月10日
    晚間 9時20分許，乙○○在上開地點，以相同手法著手扳動
    丁○○管領之車牌號碼 VUE-412號機車之機車座墊，欲竊取
    置物箱內財物之際，適為巡邏員警當場發現而查獲，致未得
    逞。乙○○為警查獲後，於員警尚不知何人竊取扳起甲○○
    、丙○○所有上開機車置物箱內財物時，主動對員警表明上
    述2件竊盜案件均係其本人所為，自首而接受裁判。
二、案經臺南市警察局第四分局報請臺灣臺南地方法院檢察署檢
    察官偵查起訴。
    理  由
一、證據能力之認定：
    本案檢察官所舉用以證明被告犯罪之各項證據，均據被告表
    示同意採為證據之意思，且無事實顯示係公務員因違法蒐證
    所取得之證據，本院審酌該等供述證據、非供述證據作成時
    之情況暨各該證據之性質，亦認為適於作為證據，爰依刑事
    訴訟法第159條之4第2款、第159條之5等規定，於97年12月9
    日審理時當庭裁定認為均有證據能力。
二、得心證之理由：
  (一)訊據被告乙○○對於犯罪事實一、二所示之竊盜犯行，固坦
    承不諱，然矢口否認有何公訴意旨所指犯罪事實三所示竊盜
    未遂犯行，辯稱：其於97年 9月10日為警查獲當日，並非前
    往臺南市○○區○○路觀夕平臺竊取機車置物箱內財物，當
    時其係與友人前往海邊坐坐，其將機車停放於兩台機車間，
    員警即上前將其逮捕，當時其並未扳動車牌號碼 VUE-412號
    機車之坐墊云云。經查：
    1.有關犯罪事實一、二部分，除據被告前揭自白外，並經被
      害人甲○○、丙○○2人於警詢中指訴歷歷（見警卷第4至
      7 頁），核與被告前揭自白情節相符，而被害人甲○○、
      丙○○ 2人遭竊後報警處理之事實，亦有臺南市警察局第
      四分局安平派出所受理各類案件紀錄表、臺南縣警察局麻
      豆分局麻豆派出所受理刑事案件報案三聯單各 1紙（見警
      卷第11、12頁）在卷可資佐證。足見被告此部分之自白與
      事實相符，應可採信。此部分竊盜犯行，事證明確。
    2.被告雖否認犯罪事實三部分之竊盜未遂犯行，並以前揭情
      詞置辯，惟查：
      (1)被告於警詢中供稱：「（問：你於何時？何地？竊取他
        人物品？）我是於今（10）日晚上21時20分左右在臺南
        市○○區○○路觀夕平臺前竊取他人物品」、「（問：
        你以何方法行竊？）我是將我的機車H2A- 017停放於VU
        E-412及G2D-803兩輛機車中間，然後徒手扳開機車座墊
        竊取置物箱內財物」、「（問：你所竊取的物品為何？
        ）我還未竊取成功就被現場埋伏防竊的員警發現當場查
        獲」（見警卷第 1頁反面）；至偵查中亦供稱：「（問
        ：是否於97年9月10日下午9時20分在臺南市○○區○○
        路觀夕平臺前以徒手扳開被害人丁○○車號 VUE-412號
        機車之置物箱，欲竊取財物之際，即為警查獲？）我當
        時手放在機車座墊上，準備要扳開，就被警查獲」（見
        偵查卷第7至8頁）。則依被告於警詢、偵查中所為上開
        供述內容，被告係基於意圖為自己不法所有之竊盜犯意
        ，將手放置於車牌號碼 VUE-412號機車之座墊上欲扳動
        之際，為警查獲，其確已著手於竊盜犯行之實施無疑。
      (2)又證人即查獲員警連振德於本院審理中具結證稱：伊為
        安平派出所所長，因97年7、8月間陸續有機車置物箱遭
        人撬開之竊案，且當時派出所同仁回報表示看見被告騎
        乘機車於案發地點繞行，形跡可疑，且之後通常即有被
        害人前來報案，故乃安排防竊勤務；97年9月10日晚間8
        時至10時，伊於觀夕平臺執行便衣防竊勤務；當時伊駕
        駛自有車輛進行埋伏，見被告騎乘車牌號碼 H2A-017號
        機車抵達現場，伊遂將車輛駛往觀夕平臺北側停車格停
        放觀察，見被告繞一圈後，就將機車停放在兩輛機車中
        間，伊遂繼續觀察，伊見被告徒手扳車牌號碼 VUE-412
        號機車座墊，伊遂上前盤查，被告遂欲騎車逃離，但不
        慎撞及伊，被告遂人車倒地，之後伊呼叫派出所同仁支
        援，但其餘員警到場前，伊已將被告制伏，之後伊將被
        告交由派出所內其他同仁帶回派出所進行偵辦；伊當時
        確實親見被告以手扳動車牌號碼 VUE-412號機車座墊等
        語（見本院卷第49至52頁）。查證人連振德係依法執行
        勤務之員警，與被告並無仇怨，衡情應無甘冒受偽證罪
        追訴處罰之風險，而為不實證述之可能。且證人連振德
        證稱伊親見被告以手扳動車牌號碼 VUE-412號機車座墊
        等情，亦與被告於警詢、偵查中所為前揭供述之內容相
        符，益證證人連振德所證情節可信。被告於本院審理中
        翻異前詞，辯稱並未碰觸車牌號碼 VUE-412號機車之座
        墊云云，自無可採。
      (3)至被告於就其警詢、偵查中供述內容表示：其係因業已
        坦承97年7月5日、97年8月26日2件竊盜犯行，故就97年
        9 月10日該次竊盜犯行，亦於警詢及偵查中坦承云云。
        惟被告於97年7月5日、同年8月26日及同年9月10日所為
        3 次竊盜犯行，論理上並無任何關連，且被告於本院行
        準備程序中，自承其警詢、偵查中所為供述均出於自由
        意志（見本院卷第19頁），是其上開供述並非不法取供
        所得，至為顯然。倘被告確未曾於97年 9月10日著手竊
        取車牌號碼 VUE-412號機車置物箱內之財物，衡情自無
        僅因其業已對97年7月5日、同年 8月26日兩次竊盜犯行
        自首，即驟然自白其所未為之竊盜未遂犯行之理。是被
        告辯稱其於上開警詢、偵查中所為之自白與其內心真意
        不符云云，不足採信。
      (4)至被告另辯稱：當日安平派出所員警將其送往臺南市警
        察局第四分局時，因第四分局員警表示並無被害人，不
        能以現行犯移送，故又將其送回安平派出所，以尋訪被
        害人云云。惟被告確係於著手扳動車牌號碼 VUE-412號
        機車座墊時，為證人連振德當場查獲，已如前述，其為
        竊盜罪之現行犯，並無疑義。即便員警於事後始前往尋
        訪被害人並製作筆錄，亦無礙於被告為現行犯之認定。
        況，車牌號碼 VUE-412號機車車主游于萱之登記地址係
        位在臺北縣板橋市，此有車號查詢輕型機車車籍表 1紙
        在卷可稽（見警卷第23頁），則證人連振德就本案移送
        經過證稱：「因為我們還要聯絡臺北的車主，車主告訴
        我們他弟弟在臺南唸書，因此我們案子是查到他弟弟後
        才移送到第四分局」等語（見本院卷第52頁），自堪採
        信。是不能僅以被害人事後始經員警查訪到案乙節，逕
        為有利於被告之認定。
      (5)綜上所述，被告確有於97年9月10日晚間9時20分許，著
        手竊取被害人丁○○所管領之車牌號碼 VUE-412號機車
        置物箱內財物之行為，僅因為警查獲，以致不遂，被告
        空言否認此部分犯行，尚無可採。其犯行事證明確，應
        依法論科。
  (二)核被告就犯罪事實一、二部分，所為均係犯刑法第320條第1
    項之竊盜罪；另就犯罪事實三部分，所為則係犯刑法第 320
    條第1項、第3項之竊盜未遂罪。被告就其上開竊盜未遂犯行
    ，乃已著手於犯罪行為之實行而不遂，爰依刑法第25條第 2
    項之規定減輕其刑。被告所犯上開2次竊盜罪及1次竊盜未遂
    罪，犯意各別，行為時間有異，顯係基於分別之犯意所為，
    應予分論併罰。又被告有如犯罪事實欄所載前案有期徒刑執
    行完畢之紀錄，有臺灣高等法院被告前案紀錄表在卷可按，
    其於前開有期徒刑之執行完畢後 5年內，故意再犯本案有期
    徒刑以上之罪，為累犯，應依刑法第47條第 1項之規定加重
    其刑，並就犯罪事實三部分之竊盜未遂犯行，先加後減之。
    末查被告係於員警尚不確知犯罪事實一、二所示竊盜犯行之
    犯人為何人前，主動對員警表明上述 2件竊盜案件均係其本
    人所為，自首而接受裁判之事實，業據證人即負責製作本案
    筆錄之員警劉育誌、孫成龍 2人到庭證述明確（見本院卷第
    32至37頁），據此固堪認被告就犯罪事實一、二所示竊盜犯
    行，均符合自首之要件。然被告並非主動前往警局投案，而
    係於97年 9月10日於同一地點再度行竊之際，為警查獲後，
    始於警詢中供出上開 2次竊盜犯行，已詳如前述，則被告於
    97年9月10日警詢中自首上開2次竊盜犯行，難認確有悔改之
    心，否則自無再度行竊之理，是本院認為尚不能僅以被告於
    警詢中自首上開 2次竊盜犯行，而逕予減刑之寬典，併予敘
    明。爰審酌被告有如犯罪事實欄所載前案受有期徒刑執行完
    畢之紀錄，素行並非良好，而其正值青壯之年，不思從事正
    當工作營生，竟多次行竊他人財物供給花用，所得款項復已
    花用殆盡，致被害人遭受財物損失，且被告犯後僅坦承部分
    竊盜犯行，態度不能認為良好等一切情狀，量處如主文所示
    之刑，併諭知易科罰金之折算標準暨定其應執行之刑，以示
    懲儆。
據上論斷，應依刑事訴訟法第299條第1項前段，刑法第320條第1
項、第3項、第25條第2項、第47條第1項、第41條第1項前段，刑
法施行法第1條之1第1項、第2項前段，判決如主文。
本案經檢察官李駿逸到庭執行職務。
中    華    民    國    98    年    1     月    23    日
                  刑事第十四庭  法  官  周紹武
以上正本證明與原本無異
如不服本判決應於收受本判後10日內向本院提出上訴書狀，並應
敘述具體理由。其未敘述上訴理由者，應於上訴期間屆滿後20日
內向本院補提理由書狀（均須按他造當事人之人數附繕本）「切
勿逕送上級法院」。
                                書記官  徐晨芳
中    華    民    國    98    年    1     月    23    日
附錄本案論罪科刑法條全文：
中華民國刑法第320條第1項、第3項
意圖為自己或第三人不法之所有，而竊取他人之動產者，為竊盜
罪，處5年以下有期徒刑、拘役或5百元以下罰金。
前二項之未遂犯罰之。


司法院資訊處製作；財團法人民間司法改革基金會備份。
